【裁判字號】    97,簡上,655
【裁判日期】    970826
【裁判案由】    毒品危害防制條例
【裁判全文】
臺灣板橋地方法院刑事判決             97年度簡上字第655號
公  訴  人  臺灣板橋地方法院檢察署檢察官
上  訴  人
即  被  告  乙○○
上列被告因違反毒品危害防制條例案件，不服本院97年度簡字第
2456號中華民國97年4 月30日第一審判決（聲請簡易判決處刑案
號：97年度毒偵字第2991號），提起上訴，本院判決如下︰
    主  文
上訴駁回。
    事實及理由
一、本案經本院審理結果，認第一審以上訴人即被告乙○○所為
    係犯毒品危害防制條例第10條第2 項之施用第二級毒品罪，
    累犯，判處有期徒刑5 月，如易科罰金，以新臺幣1 千元折
    算1 日，其認事用法均無違誤，量刑亦屬適當，應予維持，
    並引用如附件第一審判決書所記載之事實、證據及理由。
二、本件上訴人即被告乙○○上訴否認有施用第二級毒品甲基安
    非他命，並聲請傳喚證人甲○○證明其沒有吸毒云云。惟查
    ：
    (一)按甲基安非他命經口服投與後約70% 於24小時內自尿中排
      出，約90% 於96小時內自尿中排出，由於甲基安非他命成
      分之檢出與其投與方式、投與量、個人體質、採尿時間與
      檢測儀器之精密度等諸多因素有關，因此僅憑尿液中呈甲
      基安非他命陽性反應，並無法確實推算吸食時間距採集時
      間之長短，惟依上述資料推斷，最長可能不會超過4 日等
      事實，業經行政院衛生署藥物食品檢驗局民國81年2 月8
      日（81）藥檢1 字第001156號函示明確，亦為本院辦理毒
      品案件職務上所深悉之事項。
    (二)本件被告於97年1 月29日6 時30分許，為警查獲後所採集
      之尿液檢體，經送請臺灣檢驗科技股份有限公司以氣相層
      析質譜儀法檢驗結果，非但有甲基安非他命之陽性反應；
      且依鑑定機關檢驗之閾值，尿液中甲基安非他命之濃度若
      高於3000 ng/ml，其檢驗結果即判定為陽性，而本件被告
      前揭尿液經鑑定之結果，其尿液中之甲基安非他命濃度高
      達10854ng/ml，已超過閾值三倍之多，足見被告在經警採
      集尿液檢體前之96小時內某時點，確曾有施用第二級毒品
      甲基安非他命之事實，應堪認定。
    (三)至被告聲請傳喚證人甲○○用以證明其本人未施用毒品云
      云。惟查，本件證人甲○○僅係被告之友人，衡情自不可
      能與被告每日二十四小時須臾不離，是被告若於與證人甲
      ○○共處之時間外施用毒品甲基安非他命，證人甲○○自
      無從知悉，從而，證人甲○○縱到庭證稱其本人從未見過
      被告施用毒品云云，亦不足以證明本件被告確無施用第二
      級毒品甲基安非他命之事。是以本院審酌被告聲請傳喚之
      證人甲○○，無從證明被告所辯未為本件施用毒品之待證
      事項，自無傳喚證人甲○○到庭作證之必要，附此說明。
    (四)綜上所述，被告上訴所辯與前揭客觀事證不符，顯係事後
      卸責之詞，自非可採，應予駁回。
三、本件被告經合法傳喚無正當理由不到庭，爰依刑事訴訟法第
    371條之規定，不待其陳述逕行判決。
據上論斷，應依刑事訴訟第455 條之1 第1 項、第3 項、第368
條、第371 條、第373 條，判決如主文。
本案經檢察官陳旻源到庭執行職務。
中    華    民    國    97    年    8     月    26    日
              刑事第十三庭審判長法  官  李麗珠
                                法  官  俞秀美
                                法  官  許映鈞
以上正本證明與原本無異
不得上訴。
                                書記官  范煥堂
中    華    民    國    97    年    8     月    26    日
附錄本案論罪科刑法條全文：
毒品危害防制條例第10條
施用第一級毒品者，處 6 月以上 5 年以下有期徒刑。
施用第二級毒品者，處 3 年以下有期徒刑。
附件：
臺灣板橋地方法院刑事簡易判決          97年度簡字第2456號
聲  請  人  臺灣板橋地方法院檢察署檢察官
被      告  乙○○  男  28歲（民國○○年○○月○○日生）
                    身分證統一編號：Ｚ000000000號
                    住臺北縣新莊市○○路726號
上列被告因違反毒品危害防制條例案件，經檢察官聲請以簡易判
決處刑（97年度毒偵字第2991號），本院判決如下：
    主  文
乙○○施用第二級毒品，累犯，處有期徒刑伍月，如易科罰金，
以新台幣壹仟元折算壹日。
    事實及理由
一、本件除(一)犯罪事實應更正並補充: 乙○○前因恐嚇、搶奪、
    侵占、竊盜及毒品案件，經本院分別以93年度少連訴字第11
    3號、93年度訴字第1618號、94年度上易字第956號、94年度
    易字第920 號及94年度簡字第6094號判決分別判處有期徒刑
    ，上開5 罪並經本院以96年度聲減字第6852號裁判分別減刑
    並定應執行刑2 年8月又15日確定，入監服刑後於96年10月4
    日縮刑期滿執行完畢（致使本件構成累犯）。詎乙○○竟不
    知悔，於97年1 月29日6 時30分為警採尿前96小時內某時點
    ，在不詳地點，施用第二級毒品甲基安非他命1 次。(二)證據
    部分應補充: 按甲基安非他命經口服投與後約70% 於24小
    時內自尿中排出，約90% 於96小時內自尿中排出，由於甲基
    安非他命成分之檢出與其投與方式、投與量、個人體質、採
    尿時間與檢測儀器之精密度等諸多因素有關，因此僅憑尿液
    中呈甲基安非他命陽性反應，並無法確實推算吸食時間距採
    集時間之長短，惟依上述資料推斷，最長可能不會超過4 日
    等事實，業經行政院衛生署藥物食品檢驗局民國81年2 月8
    日（81）藥檢1 字第001156號函示明確。是被告於97年1 月
    29日6 時30分許，為警查獲後所採集之尿液檢體，經送請臺
    灣檢驗科技股份有限公司以氣相層析質譜儀法檢驗結果，既
    有甲基安非他命之陽性反應，顯見被告在經警採集尿液檢體
    前之96小時內某時點，確曾有施用第二級毒品甲基安非他命
    之事實，應堪認定。被告有如前開所示之施用毒品、觀察
    勒戒執行完畢之紀錄，有台灣高等法院被告前案紀錄表1 份
    在卷可稽，其再為本案施用毒品犯行，顯已非毒品危害防制
    條例第20、23條所定之「初犯」或「5 年後再犯」情形（最
    高法院95 年 度第7 次刑事庭會議紀錄參照）外，其餘犯罪
    事實、證據均引用如附件檢察官聲請簡易判決處刑書之記載
    。
二、核被告乙○○所為，係犯毒品危害防制條例第10條第2 項之
    施用第二級毒品罪。其持有甲基安非他命之低度行為，為施
    用之高度行為所吸收，不另論罪。又被告有前述犯罪科刑執
    行紀錄，有臺灣高等法院被告前案紀錄表可參，其受有期徒
    刑執行完畢後5 年內故意再犯本件有期徒刑以上之罪，為累
    犯，依刑法第47條第1 項規定加重其刑。爰審酌被告乙○○
    前曾因施用毒品經觀察、勒戒後而獲不起訴處分之寬典，應
    已足知所警惕，且對於施用毒品之違法性及可罰性，應有明
    確而強烈之認識，詎竟不知悛悔，復行施用甲基安非他命，
    戕害自己身心健康，兼衡其智識程度、犯罪之動機、目的、
    手段、所生危害，及於犯罪後仍矢口否認等一切情狀，量處
    如主文所示之刑，並諭知易科罰金之折算標準。
三、依刑事訴訟法第449 條第1 項、第3 項、第454 條第2 項，
    毒品危害防制條例第10條第2 項，刑法第11條前段、第47條
    、第41條第1 項前段，逕以簡易判決處刑如主文。
四、如不服本判決，得自收受送達之翌日起10日內向本院提出上
    訴狀，上訴於本院第二審合議庭（須附繕本）。
中    華    民    國    97    年    4     月    30    日
                  刑事第六庭  法  官  古秋菊
以上正本證明與原本無異。
                              書記官  陳永訓
中    華    民    國    97    年    4     月    30    日
本案論罪科刑主要法條：
毒品危害防制條例第10條
施用第一級毒品者，處 6 月以上 5 年以下有期徒刑。
施用第二級毒品者，處 3 年以下有期徒刑。


司法院資訊處製作；財團法人民間司法改革基金會備份。
